臺灣臺北地方法院刑事判決
111年度易字第344號
公  訴  人  臺灣臺北地方檢察署檢察官
被      告  楊忠晅




選任辯護人  陸詩雅律師（法扶律師）    
上列被告因詐欺案件，經檢察官提起公訴（111年度偵字第15248
號），本院判決如下：
    主  文
楊忠晅犯詐欺取財罪，處有期徒刑參月，如易科罰金，以新臺幣
壹仟元折算壹日。
    事  實
一、楊忠晅明知無力支付餐飲費用，竟仍意圖為自己不法所有，
    基於詐欺取財之犯意，於民國111年5月15日15時59分許，至
    位於臺北市○○區○○○路0段000號3樓之兩餐敦化店，佯為有支
    付能力之人，向上開餐廳員工點選價值新臺幣439元之「399
    肉肉吃到飽方案」，致上開餐廳員工陷於錯誤，提供肉品等
    餐點供楊忠晅食用。嗣楊忠晅用餐完畢，上開餐廳副店長江
    宗諭要求楊忠晅結帳，楊忠晅始表明無力支付餐費，方知受
    騙。
二、案經韓星國際有限公司敦化店訴由臺北市政府警察局大安分
    局報告臺灣臺北地方檢察署檢察官偵查後聲請簡易判決處刑
    。
    理  由
壹、程序事項：
一、按被告以外之人於審判外之言詞或書面陳述，除法律有規定
    者外，不得作為證據；被告以外之人於審判外之陳述，雖不
    符同法第159條之1至第159條之4之規定，而經當事人於審判
    程序同意作為證據，法院審酌該言詞陳述或書面陳述作成時
    之情況，認為適當者，亦得為證據；而當事人、代理人或辯
    護人於法院調查證據時，知有第159條第1項不得為證據之情
    形，而未於言詞辯論終結前聲明異議者，視為有前項之同意
    ，刑事訴訟法第159條第1項、第159條之5分別定有明文。查
    本件檢察官、被告楊忠晅及其辯護人就本判決所引用審判外
    之言詞或書面陳述之證據能力，經本院於審判期日提示，並
    告以要旨後，均未於言詞辯論終結前聲明異議（見本院卷第
    192至194頁），本院審酌該等具有傳聞證據性質之證據，其
    取得過程並無瑕疵或任何不適當之情況，應無不宜作為證據
    之情事，認以之作為本案之證據，應屬適當，依刑事訴訟法
    第159條之5之規定，自得作為證據。
二、至本案其餘認定犯罪事實之非供述證據，查無違反法定程序
    取得之情，依刑事訴訟法第158條之4反面解釋，亦具證據能
    力。
貳、實體事項：
一、認定犯罪事實所憑之證據及理由：
    上開犯罪事實，業據被告楊忠晅於本院訊問及審理時坦承不
    諱（見本院卷第62頁、第193頁），核與證人即兩餐敦化店
    副店長江宗諭於警詢時之證述相符（見偵卷第19至20頁），
    並有消費清單、現場監視器畫面擷取照片可資佐證（見偵卷
    第31頁、第33至34頁），堪認被告上開任意性自白，與事實
    相符，堪以採憑。從而，本件事證明確，被告本案犯行，洵
    堪認定，應依法論科。
二、論罪科刑：
  ㈠核被告所為，係犯刑法第339條第1項之詐欺取財罪。
  ㈡又被告前因詐欺案件，經本院107年度簡字第2258號判決判處
    有期徒刑3月；再因詐欺案件，經本院107年度審簡字第2156
    號判決判處有期徒刑6月；再因詐欺案件，經臺灣新北地方
    法院107年度審簡字第1333號判決判處有期徒刑3月；又因詐
    欺案件，經臺灣新北地方法院107年度審簡字第1413號判決
    判處有期徒刑3月(共2罪)，應執行有期徒刑5月；又因詐欺
    案件，經本院107年簡字第3035號判決判處有期徒刑4月(共2
    罪)，應執行有期徒刑6月確定。上開罪刑，經本院以108年
    度聲字第1621號裁定定應執行刑1年6月確定，於109年3月5
    日執行完畢，同年4月24日因併執行拘役完畢而出監乙節，
    有臺灣高等法院被告前案紀錄表1份附卷可按。是被告於有
    期徒刑執行完畢後5年內，故意再犯本件有期徒刑以上之罪
    ，為累犯，依司法院釋字第775號解釋意旨，為避免發生加
    重本刑致生行為人所受之刑罰超過其所應負擔罪責之情形，
    本院自應依前開解釋意旨裁量是否加重最低本刑。經審酌被
    告前揭構成累犯之案件與本案均屬詐欺案件，其犯罪型態、
    原因、侵害法益、罪質及社會危害程度完全相同，足見被告
    屢次犯詐欺罪，且於受有期徒刑之執行完畢後，仍未能記取
    教訓，顯見被告主觀上欠缺對法律之尊重，且對刑罰反應力
    薄弱，而有加重其最低本刑之必要。揆諸前揭規定及說明，
    爰就被告本案所犯，裁量加重其最低本刑。  
  ㈢爰以行為人之責任為基礎，審酌被告詐得他人財物，本不足
    取，惟念及被告犯後尚知坦承犯行，並已與告訴人和解賠償
    損害之情狀，兼衡被告自陳大學畢業之智識程度，甫剛出獄
    、居無定所之家庭經濟生活狀況（見本院卷第63、194至195
    頁），暨其領有重度身心障礙手冊、中低收入卡（見偵卷第
    21、35頁）及本案犯罪之動機、目的、手段、所得財物之價
    值、前案紀錄之素行（構成累犯部分不重複評價）等一切情
    狀，量處如主文所示之刑，並諭知易科罰金之折算標準。
三、沒收：
　　按犯罪所得，屬於犯罪行為人者，沒收之；於全部或一部不
    能沒收或不宜執行沒收時，追徵其價額；又宣告沒收或追徵
    ，有過苛之虞、欠缺刑法上之重要性、犯罪所得價值低微，
    或為維持受宣告人生活條件之必要者，得不宣告或酌減之，
    刑法第38條之1第1項前段、第3項、第38條之2第2項分別定
    有明文。查本案被告詐得如事實欄所示餐點（價值439元）
    ，固屬被告之犯罪所得，惟考量被告業已與告訴人達成和解
    並已履行完畢，基此，若再就被告本案犯罪所得宣告沒收，
    顯有過苛之虞，爰依刑法第38條之2第2項規定，不予宣告沒
    收。
據上論斷，應依刑事訴訟法第299條第1項前段，刑法第339條第1
項、第47條第1項、第41條第1項前段，刑法施行法第1條第1項，
判決如主文。
本案經檢察官詹騏瑋提起公訴，檢察官葉惠燕到庭執行職務。
中　　華　　民　　國　　111 　年　　6 　　月　　29　　日
　　　　　　　　　刑事第十八庭  審判長法　官　宋雲淳
                                      法  官  蘇宏杰
                                      法  官  范雅涵
以上正本證明與原本無異。
如不服本判決應於收受送達後20日內向本院提出上訴書狀，並應
敘述具體理由；其未敘述上訴理由者，應於上訴期間屆滿後20日
內向本院補提理由書（均須按他造當事人之人數附繕本）「切勿
逕送上級法院」。
　　　　　　　　　　　　　　　　      書記官　楊文祥
中　　華　　民　　國　　111 　年　　6 　　月　　29　　日
附錄：本案論罪科刑法條全文
中華民國刑法第339條
（普通詐欺罪）
意圖為自己或第三人不法之所有，以詐術使人將本人或第三人之
物交付者，處5年以下有期徒刑、拘役或科或併科50萬元以下罰
金。
以前項方法得財產上不法之利益或使第三人得之者，亦同。
前二項之未遂犯罰之。